臺灣南投地方法院民事簡易裁定
111年度投簡字第185號
原      告  玉山商業銀行股份有限公司


法定代理人  黃男州  
訴訟代理人  林美伶  
上列當事人與被告鄭雅云等間撤銷贈與事件，裁定如下：
    主  文
原告應於本裁定送達翌日起15日內，向本院聲請閱卷並補正追加
與被告鄭雅云一同為贈與及所有權移轉登記之其他當事人為被告
，並提出追加被告之姓名、住居所或其他足資識別身分之資料，
逾期未補正，即依民事訴訟法第436條第2項及第249條第2項第1
款規定，判決駁回原告之訴。
    理  由
一、按所謂「當事人適格」，係指具體訴訟可為當事人之資格，
    得受本案之判決而言。此種資格，稱為訴訟實施權或訴訟行
    為權。判斷當事人是否適格，應就該具體之訴訟，依當事人
    與特定訴訟標的之法律關係定之，且當事人適格為訴權存在
    之要件，屬法院應依職權調查之事項（最高法院95年度台抗
    字第78號裁定要旨及96年度台上字第1780號判決要旨參照）
    。又訴訟標的對於共同訴訟之各人必須合一確定者，必須一
    同起訴或一同被訴，其當事人之適格，始能謂無欠缺。
二、第按債權人依民法第244條行使其撤銷權，如僅請求撤銷債
    務人之行為，則應以行為當事人為被告，即其行為為單獨行
    為時，應以債務人為被告，其行為為雙方行為時，應以債務
    人及其相對人為被告，故其行為當事人有數人時，必須一同
    被訴，否則應認其當事人之適格有欠缺（最高法院28年渝上
    字第978號判例要旨參照）。
三、復按原告之訴，有當事人不適格者，法院得不經言詞辯論，
    逕以判決駁回之。但其情形可以補正者，審判長應定期間先
    命補正，民事訴訟法第249條第2項第1款定有明文。前揭規
    定，於簡易訴訟程序亦有適用，此觀同法第436條第2項自明
    。
四、查原告提起本件訴訟，主張被告鄭雅云於民國110年9月27日
    就坐落南投縣○○市○○○段000地號地號土地所有權應有部分90
    分之2贈與給被告簡○○，並於110年10月6日完成辦理所有權
    移轉登記，該贈與行為及所有權移轉登記物權行為有害及原
    告之債權，依民法第244條第1及4項規定行使撤銷訴權等語
    。惟前揭贈與行為及所有權移轉登記物權行為係雙方行為，
    徵諸第二點之說明，應以贈與行為及所有權移轉登記物權行
    為之雙方當事人為被告，始認當事人適格無欠缺，而原告迄
    今仍僅以鄭雅云為被告，未將為該贈與行為及所有權移轉登
    記物權行為之相對人列為被告，並提出該被告之姓名及住居
    所，應認當事人適格有所欠缺。爰限原告應於本裁定送達翌
    日起15日內，補正如主文所示之事項，倘逾期未補正，即依
    民事訴訟法第436條第2項及第249條第2項第1款規定，逕以
    判決駁回原告之訴。
五、依民事訴訟法第436條第2項、第249條第2項第1款，裁定如
    主文。
中　　華　　民　　國　　111 　年　　6 　　月　　20　　日
                  南投簡易庭  法  官  林彥宇
以上為正本係照原本作成。
本裁定不得抗告。
中　　華　　民　　國　　111 　年　　6 　　月　　20　　日
                              書記官  藍建文